【裁判字號】    96,上更(二),168
【裁判日期】    970304
【裁判案由】    常業詐欺
【裁判全文】
臺灣高等法院高雄分院刑事判決     96年度上更(二)字第168號
上  訴  人
即  被  告  丑○○
選任辯護人  樓嘉君律師
上列上訴人因常業詐欺案件，不服臺灣高雄地方法院90年度訴字
第1069號中華民國91年5 月3 日及同年6 月28日第一審判決（起
訴案號：臺灣高雄地方法院檢察署89年度偵字第7223號、第7910
號、第11168 號、第14668 號、第17292 號、第18823 號，移送
併辦案號：90年度偵字第10841 號），提起上訴，經判決後，由
最高法院第二次發回更審，本院判決如下：
    主  文
原判決關於丑○○部分撤銷。
丑○○共同常業詐欺，處有期徒刑貳年陸月。
    事  實
一、丑○○與子○○（化名為陳惠婷，另由原審通緝中）及某不
    詳姓名綽號「大哥」之成年男女多人，共同基於意圖為自己
    不法所有之詐欺犯意聯絡，自民國88年11月間某日起，組成
    俗稱之「刮刮樂」詐騙集團，並由丑○○提供其所經營位於
    高雄市○○區○○路31號1 樓之2 之火鍋店設置據點，而卯
    ○○（業據本院判決確定）亦於88年底看報紙廣告收購金融
    機關之存簿及應徵業務廣告前去應徵，而加入該詐騙集團。
    嗣由卯○○即負責丑○○位於高雄市○○區○○路31號1 樓
    之2 之據點，分擔將丑○○所收購之帳戶轉交給綽號「大哥
    」之男子，並從中賺取酬勞，渠等前後收購包括如附表所示
    之蔡秀琴、丁○○、林金梅（以上3 人已判刑確定）等人所
    提供之帳戶，以供該「刮刮樂」詐騙集團實施詐騙使用；其
    方式為：先由丑○○在報紙上刊登招募臨時工的廣告，並進
    而慫恿前來應徵之民眾提供金融機構之帳戶，再由綽號「大
    哥」之男子，交付卯○○每本存摺新台幣（下同）4,000 元
    作為酬勞，卯○○將每本存簿其中之3,000 元交付丑○○，
    丑○○抽取每本500 元，再將其中2,500 元交給提供帳戶之
    民眾，以此方式謀取不法利益，並以為生活主要憑藉，資為
    常業。嗣有丁○○、林金梅、蔡秀琴、張嘉琪、李榮盛、陳
    藍璽、林雅菁、胡金蘭、陳溫和、佘冠傑、何順興、黃振貴
    （後9 人均未經起訴）等人，均明知國內社會層出不窮之刮
    刮樂及其相類似之詐騙集團或不法份子為掩飾其不法行徑，
    避免執法人員之追查，經常利用他人之存款帳戶、印章、提
    款卡以確保犯罪所得之不法利益，並掩人耳目，且在客觀可
    以預見一般取得他人金融帳戶使用之行徑，常與為財產犯罪
    者有密切關連，竟仍以縱有人持其存款簿、提款卡作為詐騙
    之犯罪工具，亦不違其本意之幫助犯意，為貪圖2,500 元之
    不法利益，分別透過丑○○、卯○○及子○○，提供如附表
    所示之金融機構帳戶供該詐騙集團使用。嗣由該詐騙集團之
    成員即分別負責於附表所示之時間，以「創信國際投信機購
    」、「新華理財投資機構」、「光大科技國際有限公司」及
    「德寶科技公司」等名義，寄發「刮刮樂」彩單給乙○○、
    戊○○、辛○○、甲○○、寅○○、癸○○、庚○○、壬○○、丙○○及己○○等人，或訛稱中獎須先行繳納稅金，或
    以販賣六合彩明牌為幌子，或訛稱代辦信用貸款，須提出財
    力證明等，致乙○○等人不知有詐，而依該詐騙集團成員之
    指示，分別於附表所示之日期，將如附表所示之款項匯入蔡
    秀琴、丁○○及林金梅等人如附表所示之帳戶內，總計詐騙
    乙○○等人共1,133 萬6,150 元。
二、案經被害人乙○○等人訴由高雄市政府警察局刑警大隊、新
    興分局、鹽埕分局移送台灣高雄地方法院檢察署檢察官偵查
    起訴及移送併辦。
    理  由
壹、證據能力部分：
一、按92年1 月14日修正通過之刑事訴訟法於同年9 月1 日施行
    前，已繫屬於各級法院之案件，其以後之訴訟程序，應依修
    正刑事訴訟法終結之。但修正刑事訴訟法施行前已依法定程
    序進行之訴訟程序，其效力不受影響，刑事訴訟法施行法第
    7 條之3 定有明文可資參考。此乃為避免程序之勞費，本諸
    舊程序用舊法，新程序始用新法之一般原則，法院於修正之
    刑事訴訟法施行前，已依法踐行之訴訟程序（包含證據法則
    之適用），其效力不受影響；對於提起上訴之案件，於修正
    刑事訴訟法施行前，原審法院及本院上訴審就可得為證據之
    證據，已依法定程序調查，其效力當然亦不受影響。經查本
    件關於證人卯○○、陳秀珍、林金梅、丁○○、蔡秀琴、乙○○、辛○○、潘啟明、黃振貴、洪忠泙、己○○、癸○○
    、胡義德、庚○○、寅○○、葉力雪、戊○○、余冠傑等人
    審判外之陳述，以及相關之乙○○郵局匯款單、辛○○郵局
    匯款單、花旗銀行現金存款明細、甲○○、寅○○郵局匯款
    單、庚○○及壬○○郵局匯款單、癸○○郵局匯款單、丙○○郵局匯款單一張及「創信國際投信機購」、「新華理財投
    資機構」、「光大科技國際有限公司」等書面資料，均係在
    92年1 月14日修正通過之刑事訴訟法施行前，已就上開可得
    為證據之證據，經原審及本院上訴審依法定程序為調查，依
    上開說明，其修正刑事訴訟法施行前已依法踐行之訴訟程序
    ，其效力當然不受影響，自得採為本件論斷之依據。
二、按被告以外之人（包括證人、鑑定人、告訴人、被害人及共
    同被告等）於審判外之陳述雖不符刑事訴訟法第159 條之1
    至之4 等四條之規定，而經當事人於審判程序同意作為證據
    ，法院審酌該言詞陳述或書面陳述作成時之情況，認為適當
    者，亦得為證據；當事人、代理人或辯護人於法院調查證據
    時，知有刑事訴訟法第159 條第1 項不得為證據之情形，而
    未於言詞辯論終結前聲明異議者，視為有前項之同意，同法
    第159 條之5 定有明文。立法意旨在於傳聞證據未經當事人
    之反對詰問予以核實，原則上先予排除。惟若當事人已放棄
    反對詰問權，於審判程序中表明同意該等傳聞證據可作為證
    據；或於言詞辯論終結前未聲明異議，基於尊重當事人對傳
    聞證據之處分權，及證據資料愈豐富，愈有助於真實發見之
    理念，且強化言詞辯論主義，使訴訟程序得以順暢進行，上
    開傳聞證據亦均具有證據能力。本件檢察官、辯護人及被告
    於本院審判程序時，就原審判決所引用各項證據（含傳聞證
    據、非傳聞證據及符合法定傳聞法則例外之證據）之證據能
    力，於準備程序時均表示無意見（見本院卷第65頁），且於
    本院言詞辯論終結前，檢察官、辯護人及被告對於卷附具有
    傳聞證據性質之證據，既均已知其情，均未聲明異議，本院
    認該具有傳聞證據性質之證據，並無任何違法取證之不適當
    情形，以之作為證據使用係屬適當，自得採為認定被告犯罪
    事實之證據。
貳、實體部分：
一、訊據被告矢口否認前述常業詐欺之犯行，辯稱：我當時開火
    鍋店，子○○及卯○○來找我，問我是否認識她們，我說我
    不認識，她們說她們是吳德美的職員，她們說要向我的客人
    借郵局存摺做內帳之用，我叫她們自己去問客人，她們就自
    己與客人談，並叫酒菜請客人吃，我沒有替她們向客人收存
    摺，我也沒有替人至府北郵局自李榮盛帳戶中提領95萬元，
    我是去郵局存款1 千元，這是卯○○叫我去替她存款的。收
    購帳戶一事，係卯○○在處理，與我無關云云。經查：
  (一)上揭犯罪事實，業據被害人乙○○、戊○○、辛○○、甲○○、寅○○、癸○○、庚○○、壬○○、丙○○及己○○等
    10人於警訊及原審審理中指訴綦詳（見警卷第1-6 頁、原審
    卷第94-95 頁、第215-216 頁、第240-242 頁、第316 頁、
    第355-357 頁）。此外並有乙○○郵局匯款單1 紙（見89年
    度偵字第7223號警訊卷）、辛○○郵局匯款單10張、花旗銀
    行現金存款明細1 張（見原審卷第104-109 頁）、甲○○、
    寅○○郵局匯款單各1 張、庚○○及壬○○郵局匯款單各2
    張（89年度偵字第14668 號警訊卷）、癸○○郵局匯款單1
    張（89年度偵字第11168 號警訊卷）、丙○○郵局匯款單1
    張（89年度偵字第18823 號警訊卷）及「創信國際投信機購
    」（89年度偵字第7223號警訊卷）、「新華理財投資機構」
    、「光大科技國際有限公司」（見89年度偵字第14668 號、
    17292 號卷）等名義之海報附卷可證。
  (二)共犯卯○○於原審亦供稱：「（問：是否幫人收購帳戶？）
    有，在88年底我曾看報紙廣告存簿收購及應徵業務2 則廣告
    ，我就打電話去應徵業務，對方叫陳惠婷，他們說是營造廠
    ，需要收購帳戶。他還說丑○○和他們有合作關係，丑○○
    的店是1 個據點，陳惠婷就帶我到丑○○的店去學，並認識
    那些人，後來陳惠婷因案被抓後，我就負責接手丑○○這個
    據點，平常是由丑○○去收這些帳戶交給我，我再交給上頭
    1 位陳姓男子，‧‧‧本案卷附人頭帳戶中丁○○是我經手
    的，蔡秀琴及林金梅是丑○○拿給陳惠婷的」等語（見原審
    卷第291-292 頁），核與證人丁○○於本院前審審理時結證
    ：收取人頭帳戶後，我們是給卯○○辦的，我是在丑○○所
    開的店旁邊交給卯○○我的帳戶等情（見本院更一審卷第21
    0-211 頁）；證人蔡秀琴於本院前審審理時亦結證：我的存
    摺是交給丁○○，周宗祥宗交給陳小姐（按化名陳惠婷）等
    語（見本院更一審卷第188 頁），均相符合。
  (三)被告丑○○於警訊中供承：「約於3 至4 個月前有1 女子陳
    惠婷到我處詐騙我說，其公司因需報銷稅金，請我幫忙尋找
    人頭戶，提供1 人頭戶者，可賺取新台幣3,000 元，而我抽
    取500 元，於是在我處充當申報服務業，並由我幫忙找尋約
    有20個人充當人頭戶」、「人頭是以提供身分證影本、郵局
    儲金簿及自動提款卡、私章等物交給陳惠婷，而陳惠婷則當
    場將2,500 元交給人頭戶，並給我500 元」等語（見高雄市
    政府警察局89年3 月12日丑○○警訊筆錄），被告丑○○雖
    於原審辯稱警訊筆錄係警察自己寫的，沒拿給我看，就讓我
    簽名云云（見原審卷第383 頁），惟經原審當庭勘驗警訊筆
    錄之錄音帶：錄音帶內容與筆錄內容相符，被告答話語氣平
    和，一問一答，此有原審91年4 月24日勘驗筆錄可按（見原
    審卷第384 頁），是被告丑○○上開辯解顯不實在。況共犯
    林金梅於89年7 月5 日警訊中亦供稱：「Ａ咪（指卯○○）
    是丑○○及同居人陳秀珍介紹我認識的」等語（見高雄市政
    府警察局同日林金梅警訊筆錄），是被告丑○○顯有參與人
    頭買賣存摺之情事無訛。又被告丑○○於89年1 月25日16時
    47分許，確有載卯○○至高雄府北郵局一節，為被告丑○○
    所是認，並自附表中之李榮盛帳戶內，提領由被害人辛○○
    所匯入之其中部分款項95萬元，復有翻拍自該郵局之監視錄
    影帶照片2 張在卷可憑（見89年度偵字第7910號警訊卷）；
    被告丑○○於原審擊本院前審固辯稱：當時係受被告卯○○
    委託前去測試所收購之帳戶是否可用，惟被告丑○○對於究
    係測試何人之郵局帳戶云云，嗣於本院審理時又稱：我是去
    郵局存款1 千元，是卯○○叫我去替她存款的云云（見本院
    卷第62頁），然被告丑○○迄無法提出相關證據以供調查，
    參以1 千元之金額，數目不多，如僅係卯○○欲存款1 千元
    ，何須勞動被告丑○○與卯○○二人同往，是被告丑○○此
    部分辯解應與常情有違，不足採信。且經原審向高雄府北郵
    局函查結果，同一時間，李榮盛之上開帳戶，確實於該郵局
    有被提領95萬元之紀錄，此亦有郵政儲金匯業局90年11月28
    日管00000000字第137 號函及檢附提款單在卷可按（見原審
    卷第332-333 頁），是被告丑○○與卯○○於當時至高雄府
    北郵局，顯係提領李榮盛帳戶內由被害人辛○○所匯入之款
    項等情，應可認定。至於被告及辯護人辯稱上開李榮盛之95
    萬元提款單上之筆跡並非被告丑○○之筆跡一節，經本院當
    庭採被告丑○○之筆跡（見本院卷第68-69 頁），與上開提
    款單之筆跡以肉眼比對，雖顯不相符。惟衡情一般金融機關
    開戶固須本人親自到場為之，於開戶後之存、提款則不必本
    人親為，而一般金融機關於提款時，亦僅比對開戶之印鑑章
    是否相符，並未比對提款單上書寫之筆跡是否為開戶之人所
    為；雖上開提款單上之筆跡非被告丑○○所書寫，然其亦可
    委由他人書寫，或交由與其同至府北郵局之卯○○書寫均有
    可能，是亦難以上開提款單上之筆跡非被告丑○○所為，即
    採為有利之認定。準此，被告丑○○辯稱其未參與其常業詐
    欺之情事云云，亦不足採。至被告丑○○另辯稱：我僅係單
    純提供場地給卯○○使用，卯○○會給我一些打掃場地的費
    用云云。惟共犯卯○○於91年4 月24日在原審供稱：丑○○
    的店是1 個據點，原本是陳惠婷和他一起運作，他在報上登
    招零工的廣告，用這種方式來收購帳戶，給丑○○的佣金是
    按件計算，每件500 元等語（見原審卷第381-382 頁）；另
    同案被告林金梅於原審亦供稱：我去的時候卯○○在走廊辦
    理，丑○○幫忙處理，幫忙發錢等語（見原審卷第382 頁）
    ，足證被告丑○○並非僅係單純提供場地者，參諸被告丑○○亦不諱言向卯○○收取報酬，足證其確實參與其事，被告
    丑○○此部分辯解亦不足採。
  (四)至被告卯○○於原審審理中，對於收購存摺之價格，先供稱
    ：「每本帳戶我給丑○○4,500 元，陳姓男子會匯給我5,00
    0 元，我每本賺500 元，至於丑○○給帳戶提供者每人多少
    錢，我並不清楚」等語（原審卷第292 頁），核與其於原審
    91年4 月24日審理中所供稱：「一本存摺對方會給我 4,000
    元，我拿給丑○○3,000 元」等語，固不一致。惟參諸被告
    林金梅所於原審供稱：「每本2,500 元，丑○○自己拿500
    元」等語（見原審同日訊問筆錄），應以被告卯○○於原審
    91年4 月24日審理中所供述為正確。
  (五)又證人林金梅嗣於本院前審固證稱：「存摺當天要交給卯○○，我去丑○○家時卯○○有事沒有來，我怕不見，所以暫
    時寄放在丑○○家，剛好丑○○出去買東西我告訴陳秀珍暫
    寄放，把存簿放在和室冰箱上面，叫她告訴丑○○... 」、
    「（問：丑○○有無收購郵局存款簿？）沒有，他缺錢用，
    他也是借卯○○，是卯○○在收」、「卯○○在那裡辦，她
    向他（丑○○）借場所」等語（見本院更一審卷第177-185
    頁）。然證人林金梅上開證述，顯與其前之供詞及卯○○所
    供情節不符，應係事後迴護被告丑○○之詞，亦難採信。
  (六)再被告丑○○提供位於高雄市○○區○○路31號1 樓之店面
    作為詐騙集團收購人頭帳戶據點，並與卯○○、子○○及綽
    號「大哥」等人，長期利用上開店面共同分擔為「刮刮樂」
    詐騙集團收購人頭帳戶，並收取佣金，使該集團得以順利詐
    騙多位被害人且詐騙金額高達1 千餘萬元，其有反覆為之，
    並以之為業之意思甚明。又按共同實施犯罪行為之人，在合
    同意思範圍內，各自分擔犯罪行為之一部，相互利用他人之
    行為，以達其犯罪之目的者，即應對全部所發生之結果，共
    同負責（最高法院28年上字第3110號判例參照）。被告丑○○，除提供店面作為據點外，並長期分擔為「刮刮樂」詐騙
    集團收購金融帳戶，甚且參與領取贓款之犯行，是被告丑○○就上開常業詐欺之犯行，與卯○○、子○○及不詳年籍綽
    號「大哥」等成年男女間，自具有犯意之聯絡及行為之分擔
    甚明。
  (七)綜上所述，本件事證明確，被告丑○○所辯應屬避就卸責之
    詞，委無足採，其上開犯行洵堪認定。
二、按行為後法律有變更者，適用行為時之法律，但行為後之法
    律有利於行為人者，適用最有利於行為人之法律，修正後刑
    法第2 條第1 項定有明文。再按本次法律變更，比較時應就
    罪刑有關之共犯、未遂犯、想像競合犯、牽連犯、連續犯、
    結合犯，以及累犯加重、自首減輕暨其他法定加減原因（如
    身分加減）與加減例等一切情形，綜其全部罪刑之結果而為
    比較（最高法院95年5 月23日95年度第8 次刑庭會議決議參
    照）。查本件被告行為後，有關論罪科刑所適用之刑法業於
    94年2 月2 日修正公布，95年7 月1 日起施行，而有下列變
    更，茲分述如下：
  (一)刑法第28條關於共同正犯之規定，由原條文：「2 人以上共
    同實施犯罪之行為者，皆為共同正犯。」修正為：「2 人以
    上共同實行犯罪之行為者，皆為共同正犯。」係將「實施」
    一語修正為「實行」，揆諸其修正理由，在於修正共同正犯
    之參與類型，確定在「實行」概念下之共同參與行為，始能
    成立共同正犯，而排除「陰謀共同正犯」及「預備共同正犯
    」，經比較結果，本件適用修正前之刑法第28條對於被告並
    無不利，依修正後刑法第2 條第1 項前段應適用修正前之刑
    法第28條。
  (二)罰金刑部分：刑法第33條關於罰金數額之規定，由銀元1 元
    以上，修正為新臺幣1 千元以上，以百元計算。其修正結果
    ，上開罪法定刑之罰金刑最高額部分數額雖與修正前相同，
    惟最低額部分則均已提高為新臺幣1 千元，經比較新、舊法
    之結果，應以被告行為時之舊法對其較為有利。
  (三)被告行為後，於94年2 月2 日修正刪除常業犯規定，並自95
    年7 月1 日施行，但因常業犯刪除，本應將所犯刑法第339
    條第1 項詐欺取財罪分論併罰，修正後之規定並非較有利於
    被告，依刑法第2 條第1 項之規定比較結果，應適用上開修
    正前規定之常業詐欺犯論處。
  (四)綜上，依整體比較之結果，以適用行為時之舊法於被告較為
    有利，爰依刑法第2 條第1 項前段之規定，適用行為時即修
    正前之刑法規定予以論處。
三、按刑法上所謂常業犯，指反覆以同種類行為為目的之社會活
    動之職業性犯罪而言，至於犯罪所得之多寡，是否恃此犯罪
    為唯一之謀生職業，則非所問，縱令兼有其他職業，仍無礙
    於該常業犯罪之成立（最高法院85年度台上字第510 號判例
    要旨可參）。核被告丑○○所為係犯修正刑法第340 條之常
    業詐欺罪，被告丑○○與、卯○○、子○○及不詳姓名綽號
    「大哥」等成年男女多人組成之詐騙集團成員間，有犯意聯
    絡及行為分擔，均為共同正犯。
四、原審以事證明據以論處被告丑○○罪刑，固非無見；惟查：
    (一)有罪判決書所認定之事實，為判斷其適用法令當否之準據
    ，法院應將依職權認定與論罪科刑有關之事實，翔實記載，
    然後逐一說明其憑以認定之證據，並使事實認定與理由說明
    ，互相適合，方為合法。原判決認被告丑○○人與卯○○、
    子○○及某不詳姓名綽號「大哥」之成年男女多人，共同基
    於意圖為自己不法所有之犯意聯絡，自「88年11月間」起，
    組成俗稱之「刮刮樂」詐騙集團，並以之為常業等情。惟於
    理由有罪部分一第(二)項，說明採卯○○於原審審理中供稱，
    其於「88年底看報紙廣告存簿收購及應徵業務二則廣告後，
    打電話去應徵業務，對方叫『陳惠婷』，言明要收購帳戶等
    語，為該項事實認定之依據，似認被告丑○○與卯○○是先
    有詐欺犯意聯絡而組成「刮刮樂」詐騙集團，與原判決理由
    說明卯○○是嗣後始應徵加入該詐欺集團之犯罪，有不相一
    致之矛盾。(二)原判決事實欄載謂：卯○○在被告丑○○所經
    營之上開火鍋店設置據點，以每本存摺2,500 元之代價，收
    購包括如原判決附表所示之蔡秀琴、丁○○、林金梅等人所
    提供之帳戶，以供該「刮刮樂」詐騙集團使用，似認定卯○○係單獨收集人頭帳戶，核與其理由甲之一第(七)項謂：被告
    丑○○、卯○○（原判決誤載為李淑琴），長期利用被告丑
    ○○位於高雄市○○區○○路31號1 樓之店面作為據點，為
    「刮刮樂」詐騙集團收集人頭帳戶，並收取佣金，則似認定
    被告丑○○與卯○○係共同收購帳戶之說明，亦有互相矛盾
    之違誤。(三)被告行為後，刑法部分條文於94年2 月2 日修正
    公布，並自95年7 月1 日生效實行。其中已刪除第340 條常
    業詐欺之規定，第28條關於共犯之規定亦有變更，另第33條
    第5 款已將「罰金：一元（銀元）以上」修正為「罰金：新
    台幣一千元以上，以百元計算之」，亦使常業詐欺罪法定罰
    金刑之最低額，輕重發生變化，上開修正均屬法律有變更，
    原審對此修正未及比較適用及論述，亦有未洽。被告丑○○
    上訴意旨，否認犯罪，雖無理由，惟原判決既有前述可議之
    處，即無法維持，仍應由本院予以撤銷改判。審酌被告為謀
    私利，長期分擔詐騙集團收購人頭帳戶之工作，並因此使得
    該詐騙團得以詐騙被害人乙○○等十餘人，金額高達1,133
    萬6,150 元，對社會危害非小，及犯後始終否認犯行，尚無
    悔意，態度非佳等一切情狀，仍如原審量處有期徒刑2 年6
    月，以資懲儆。
五、同案被告卯○○、陳秀珍、林金梅、丁○○部分，已經判決
    確定，自不另論列，附此敘明。
據上論結，應依刑事訴訟法第369 條第1 項前段、第364 條、第
299條第1項前段，刑法第28條、修正前刑法第340條、修正前罰
金罰鍰提高標準條例第1條前段，判決如主文。
本案經檢察官王登榮到庭執行職務。
中    華    民    國    97    年    3    月     4    日
                  刑事第八庭    審判長法  官  李炫德
                                      法  官  李政庭
                                      法  官  陳志銘
以上正本證明與原本無異。
如不服本判決應於收受本判決後10日內向本院提出上訴書狀，其
未敘述上訴理由者，並得於提起上訴後10日內向本院補提理由書
狀（均須按他造當事人之人數附繕本）「切勿逕送上級法院」。
中    華    民    國    97    年    3    月     4    日
                                      書記官  盧雅婷
附錄本件判決論罪科刑法條：
修正前刑法第340 條：
以犯第339 條之罪為常業者，處1 年以上7 年以下有期徒刑，得
併科5 萬元以下罰金。
附表：
┌───┬─────┬────┬────┬──────┬─────┬───┐
│時  間│ 化名機構 │犯罪手法│被害人  │日        期│金額(新 台│人頭帳│
│      │          │        │        │            │幣)       │戶    │
│      │          │        │        │            │          │      │
├───┼─────┼────┼────┼──────┼─────┼───┤
│88年12│創信國際投│寄發刮刮│乙○○  │88.12.13    │   90,000 │蔡秀琴│
│月間  │資機構    │樂彩單，│戊○○  │88.12.15    │   90,000 │郵局00│
│      │          │訛稱中獎│(併辦)  │            │   80,000 │413360│
│      │          │需繳稅金│        │            │          │718077│
│      │          │        │        │            │          │號    │
│      │          │        │        │            │          │      │
│      │          │        │        │            │          │      │
├───┼─────┼────┼────┼──────┼─────┼───┤
│89年1 │新華理財投│販賣六合│辛○○  │(1)89.01.19 │  300,000 │張嘉琪│
│月間  │資機構    │彩明牌  │        │(2)89.01.24 │  200,000 │郵局00│
│      │          │        │        │(3)89.01.24 │  400,000 │911911│
│      │          │        │        │(4)89.01.25 │1,000,000 │300642│
│      │          │        │        │(5)89.01.25 │1,000,000 │號    │
│      │          │        │        │(6)89.02.01 │  600,000 │李榮盛│
│      │          │        │        │(7)89.02.01 │2,400,000 │郵局00│
│      │          │        │        │(8)89.02.02 │   30,000 │912160│
│      │          │        │        │(9)89.02.08 │1,000,000 │059245│
│      │          │        │        │(10)89.02.08│  380,000 │號    │
│      │          │        │        │(11)89.02.08│1,000,000 │陳藍璽│
│      │          │        │        │            │          │郵局00│
│      │          │        │        │(丑○○於89 │          │911910│
│      │          │        │        │年1 月25日至│          │897018│
│      │          │        │        │高雄市府北郵│          │號    │
│      │          │        │        │局自李榮盛帳│          │林雅菁│
│      │          │        │        │戶中提領95萬│          │郵局00│
│      │          │        │        │元)         │          │900080│
│      │          │        │        │            │          │101935│
│      │          │        │        │            │          │號    │
│      │          │        │        │            │          │胡金蘭│
│      │          │        │        │            │          │花旗銀│
│      │          │        │        │            │          │行高雄│
│      │          │        │        │            │          │分行60│
│      │          │        │        │            │          │009465│
│      │          │        │        │            │          │57號  │
├───┼─────┼────┼────┼──────┼─────┼───┤
│89年3 │光大科技國│寄發刮刮│甲○○  │89.03.20    │  60,000  │丁○○│
│月間  │際有限    │樂彩單，│寅○○  │89.03.23    │  60,000  │郵局00│
│      │          │訛稱需繳│癸○○  │89.03.23    │ 160,150  │412310│
│      │          │納稅金  │庚○○  │89.03.23    │ 400,000  │202816│
│      │          │        │        │            │          │號    │
│      │          │        │        │            │          │      │
│      │          │        │        │89.03.24    │ 660,000  │陳溫和│
│      │          │        │        │            │          │郵局00│
│      │          │        │        │            │          │413980│
│      │          │        │        │            │          │520031│
│      │          │        │        │            │          │號    │
│      │          │        │        │            │          │      │
│      │          │        │壬○○  │89.04.18    │ 100,000  │佘冠傑│
│      │          │        │        │            │          │郵局00│
│      │          │        │        │            │          │311920│
│      │          │        │        │            │          │654423│
│      │          │        │        │            │          │號    │
│      │          │        │        │            │  60,000  │何順興│
│      │          │        │        │            │          │郵局00│
│      │          │        │        │            │          │311920│
│      │          │        │        │            │          │528601│
│      │          │        │        │            │          │號    │
├───┼─────┼────┼────┼──────┼─────┼───┤
│89年5 │德寶科技公│同右    │丙○○  │89.05.06    │1,050,000 │林金梅│
│月間  │司        │        │        │            │          │郵局00│
│      │          │        │        │            │          │410290│
│      │          │        │        │            │          │545061│
│      │          │        │        │            │          │號    │
│      │          │        │        │            │          │      │
│      │          │        │        │            │          │      │
├───┼─────┼────┼────┼──────┼─────┼───┤
│89年3 │          │刊登廣告│己○○  │89.03.09    │  216,000 │黃振貴│
│月間  │          │訛稱代辦│        │            │          │第一銀│
│      │          │信用貸款│        │            │          │行鹽埕│
│      │          │        │        │            │          │分行70│
│      │          │        │        │            │          │250105│
│      │          │        │        │            │          │702   │
└───┴─────┴────┴────┴──────┴─────┴───┘


司法院資訊處製作；財團法人民間司法改革基金會備份。
